臺灣臺中地方法院刑事判決　94年度中簡上字第536號
上　訴　人　臺灣臺中地方法院檢察署檢察官
被　　　告　己○○
　　　　　　（現羈押於臺灣臺中看守所）
上列上訴人因被告犯竊盜案件，不服本院臺中簡易庭九十四年度
中簡字第一九三七號中華民國九十四年七月十三日第一審簡易判
決（聲請簡易判決處刑案號：臺灣臺中地方法院檢察署九十四年
度速偵字第二四一五號），提起上訴，並移送併案審理（臺灣臺
中地方法院檢察署九十四年度偵字第一一四一四號、第一二二四
八號），本院管轄之第二審合議庭判決如下：
    主    文
原判決撤銷。
己○○連續竊盜，累犯，處有期徒刑壹年。
    犯罪事實
一、己○○曾因偽造文書及竊盜案件，經臺灣高等法院臺中分院
    於民國九十二年六月二十五日，以九十一年度聲字第四五二
    號裁定應執行有期徒刑二年二月確定，甫於九十三年十月九
    日縮短刑期執行完畢（於九十三年十月十日接續執行易服勞
    役，於九十三年十月三十日執行完畢出監）。詎仍不知悔改
    ，基於意圖為自己不法所有之概括犯意，連續於下列時地，
    為竊取下列被害人所有或持有財物之犯行：（一）於九十四
    年六月十二日上午十時許，在南投縣魚池鄉新城村三八八號
    前，以徒手方式，竊取乙○○所有車牌號碼：○一五–ＬＫ
    號營業用小客車。其得手後，將之充作代步之用。嗣於九十
    四年六月十七日晚上十一時四十五分，在臺中市○區○○路
    與柳川西路交岔路口附近，為警查獲。（二）於九十四年七
    月五日下午三時許，在臺中市○區○○路十七號前，以徒手
    方式，竊取登記為宗成計程汽車行所有，由丙○○使用之車
    牌號碼：二三六－ＭＶ號營業用小客車。其得手後，將之充
    作代步之用。嗣於同年月七日上午六時二十分許，在臺中市
    ○區○○路一一九號前，為警查獲。（三）於九十四年七月
    十二日上午八時五十五分許，在臺中市○區○○路與綠川西
    街交岔路口附近，以徒手方式，竊取丁○○所有車牌號碼：
    三八六－ＭＶ號營業用小客車。其得手後，將之充作代步之
    用。嗣於同日下午一時許在臺中市○區○○街七一號前，為
    警查獲。
二、案經臺中市警察局第一分局報請臺灣臺中地方法院檢察署檢
    察官偵查後，聲請簡易判決處刑，暨經該分局先後報請同署
    檢察官移送併案審理。
    理  由
一、訊據被告己○○對於：曾於上開時地，基於意圖為自己不法
    所有之概括犯意，連續以徒手方式，竊得上開被害人分別所
    有營業用小客車各一輛之事實，坦承不諱，核與被害人乙○
    ○、丙○○二人分別於警詢時之指述，及被害人丁○○於警
    詢及本院審理時之指述（均經當事人同意具有證據能力）相
    符，並有照片共計十三幀，贓物認領保管單、車輛車牌失竊
    作業–查獲查輛認可資料各三紙，車籍作業系統–查詢認可
    資料、車輛竊盜、車牌失竊資料個別查詢報表–查詢車輛認
    可資料、搜索扣押筆錄各二紙在卷可稽。是被告之自白應與
    事實相符。本件事證明確，被告犯行堪以認定。
二、（一）核被告所為，係犯刑法第三百二十條第一項竊盜罪。
    其所犯先後三次竊盜行為，時間緊接，觸犯構成要件相同之
    罪，顯係出於概括之犯意，為連續犯，應依刑法第五十六條
    規定，論以一罪，並加重其刑。被告曾因偽造文書及竊盜案
    件，經臺灣高等法院臺中分院於九十二年六月二十五日，以
    九十一年度聲字第四五二號裁定應執行有期徒刑二年二月確
    定，甫於九十三年十月九日縮短刑期執行完畢（於九十三年
    十月十日接續執行易服勞役，於九十三年十月三十日執行完
    畢出監）等情，有刑案資料查註紀錄表、臺灣高等法院被告
    前案紀錄表各一紙在卷可按。其於受有期徒刑執行完畢後，
    五年以內再犯本件有期徒刑以上之罪，為累犯，應依刑法第
    四十七條規定，加重其刑，並依法遞加重之。公訴人以九十
    四年度偵字第一一四一四號移送併案審理之被告所犯如犯罪
    事實欄一、（二）所示之犯行，及以九十四年度偵字第一二
    二四八號移送併案審理之被告所犯如犯罪事實欄一、（三）
    所示之犯行，經核均與被告經公訴人起訴之如犯罪事實欄一
    、（一）所示之犯行部分，具有連續犯之裁判上一罪關係，
    均為起訴效力所及，本院自應併予審理。（二）原審以被告
    所犯如犯罪事實欄一、（一）所示之犯行部分，事證明確，
    並對被告予以論罪科刑，固非無見。惟原審未及審酌被告尚
    有犯如犯罪事實欄一、（二）及一、（三）所示之犯行部分
    ，容有未洽。是上訴人提起本件上訴，指摘原審判決有所不
    當，核屬有理由，自應由本院予以撤銷，並自為第一審判決
    ，以符法制。（三）爰審酌：被告已值壯年，國中畢業，係
    因圖謀自己出入交通方便，連續觸犯本罪。其犯罪手段尚屬
    平和，該等車輛均屬上開被害人等分別用以營生之工具，其
    實際上使用該等車輛之時間均屬短期，實際犯罪利益非鉅。
    其所竊得之上開車輛事後均經警分別發還予上開被害人等，
    迄今均未與上開被害人等達成民事和解，暨犯罪後坦承犯行
    ，態度良好等一切情狀，量處如主文第二項所示之刑。
三、（一）公訴人以九十四年度偵字第一二二四七號移送併案審
    理意旨略以：被告意圖為自己不法之所有，於九十四年四月
    十七日晚間八時五十分許，在臺中市○區○○○路一一二號
    金曲卡拉ＯＫ店內，向被害人甲○○借用市內電話撥打，乘
    被害人甲○○疏於注意之際，以徒手方式，竊取被害人甲○
    ○所有大霸牌、門號：0000000000號行動電話手
    機一支。其得手後隨即離去。因認被告涉有刑法第三百二十
    條第一項竊盜罪嫌云云。（二）訊據被告固不否認：曾於上
    開時地，至上開金曲卡拉ＯＫ店內，並曾坐於櫃檯前之高腳
    椅上。且被害人甲○○所提出之翻拍照片內之男子確係其本
    人之事實，但堅決否認有何竊盜犯行，辯稱：其並未向被害
    人甲○○借用市內電話撥打，且其當時係將手伸至櫃檯上，
    拿取其所有香煙盒。翻拍照片內顯示其手中所持之物，並非
    被害人甲○○所有行動電話手機，而係其所有香煙盒等語。
    （三）經查：１、依上開偵查卷所附之錄影帶翻拍照片七幀
    （參警詢卷第十頁至第十六頁）所示，雖得辯識出被告於當
    時，確曾將手伸向櫃檯，但並無法清楚辯識出被告究係從櫃
    檯上拿取何物。且被告之後係手持何物離開該店，亦難以從
    該等照片中清楚辨識。２、被害人甲○○於警詢時，指稱：
    伊當時並未親眼目睹伊所有上開行動電話手機失竊之過程，
    而係事後經查看上開錄影帶後，認為應係被告竊取伊所有上
    開行動電話手機（參警詢卷第六頁至第八頁）等語。嗣被害
    人甲○○經本院合法傳喚，並未到庭作證。３、依上開偵查
    卷所附警詢卷第二三頁至第二五頁所附之被害人甲○○使用
    上開門號：0000000000號行動電話通聯紀錄所示
    ，該行動電話自九十四年四月十七日晚間八時五十分許失竊
    起，至翌日辦理停止通話時止，曾由該門號撥打門號：00
    00000000號、0000000000號行動電話。
    惟依本院所調取被告當時所使用門號：000000000
    0號行動電話之自九十四年三月一日起至同年七月三十一日
    止之通聯紀錄所示，並未有撥打該二門號之行動電話之通聯
    紀錄，有遠傳電信股份有限公司檢送之門號：000000
    0000號行動電話通聯紀錄一份附於本院卷第六六頁至第
    一九二頁可參。是依上開各通聯紀錄，亦難認被告曾使用被
    害人甲○○所失竊之上開行動電話手機通話。４、準此，尚
    難徒以被害人甲○○上開指述及上開錄影帶翻拍照片，即率
    認被告確有公訴人所指上開犯行。此外，本院復查無其他積
    極確切之證據，足資證明被告確有公訴人所指上開犯行。自
    難認被告所涉犯經公訴人移送併案理之上開犯行，確與其前
    揭經本院論罪科刑之犯行間，具有連續犯之裁判上一罪關係
    ，而為起訴效力所及。從而，自應將被告所涉犯之上開犯行
    部分，退還由檢察官另行處理。
據上論斷，應依刑事訴訟法第四百五十五條之一第三項、第三百
六十九條第一項前段、第三百六十四條、第四百五十二條、第二
百九十九條第一項前段，刑法第五十六條、第四十七條、第三百
二十條第一項，罰金罰鍰提高標準條例第一條前段，判決如主文
。
本案經檢察官戊○○到庭執行職務。
中　　華　　民　　國　　94　　年　　9 　　月　  28  　日
                  刑事第十二庭  審判長法　官　王鏗普
                                      法　官　羅智文
                                      法　官　唐敏寶
以上正本證明與原本無異。
如不服本判決，應於送達後十日內向本院提出上訴狀（須附繕本
），上訴於臺灣高等法院臺中分院。
                                      書記官　魏宏銘
中　　華　　民　　國　　94　　年　　9　　 月　　28 　 日
附錄本案論罪科刑法條
刑法第三百二十條第一項：
意圖為自己或第三人不法之所有，而竊取他人之動產者，為竊盜
罪，處五年以下有期徒刑、拘役或五百元以下罰金。
